臺灣高雄地方法院刑事判決　　　　　　　94年度易字第1304號
公　訴　人　臺灣高雄地方法院檢察署檢察官
被　　　告　乙○○
上列被告因竊盜案件，經檢察官提起公訴（94年度偵字第15924
號），嗣因被告於準備程序中就被訴事實為有罪之陳述，經詢問
檢察官、被告意見後，合議庭乃裁定由受命法官獨任改行簡式審
判程序，本院判決如下：
    主  文
乙○○攜帶兇器竊盜，處有期徒刑拾月；扣案美工刀貳支，均沒
收之。
    事  實
一、乙○○前因竊盜案件，於民國93年5 月21日，經本院高雄簡
    易庭以93年度簡字第2358號判決判處有期徒刑，嗣經檢察官
    以另有併案事實為由，提起上訴後，於93年8 月31日，經本
    院以93年度簡上字第406 號判決撤銷原審判決，逕為第一審
    判決，改判有期徒刑7 月，緩刑3 年，因未上訴而確定（非
    累犯）。
二、乙○○猶不知警惕，於94年7 月8 日13時30分許，行經甲○
    ○○所興建、位於高雄市三民區○○○路、中庸路口之大樓
    前（該大樓現正興建中，並非取名為「興建大樓」，起訴書
    誤載為「興建大樓」），因見該大樓尚在興建中，無人居住
    其內，竟意圖為自己不法之所有，攜帶客觀上足以傷害人之
    生命、身體，可資認定為兇器使用之美工刀2 支，進入該大
    樓內，欲竊取電線內之紅銅，再變賣花用，乃先自1 樓沿樓
    梯往上行至8 樓，逐層或取得甲○○○所有置於地上之電線
    ，或將置於塑膠管內之電線拉出，俟復將上開電線【總長約
    15 公 尺，重約1 公斤，價值約新臺幣（下同）1 千元】搬
    至該大樓6 樓，並以前開美工刀切除覆於電線外面之絕緣皮
    ，而竊取紅銅，得手後，嗣於94年7 月8 日14時許，在前開
    大樓6 樓內，為警當場查獲，並扣得乙○○所有供犯加重竊
    盜罪所用之美工刀2 支。
三、案經高雄市政府警察局三民第一分局報告臺灣高雄地方法院
    檢察署檢察官偵查起訴。
    理  由
一、本件被告乙○○所犯係死刑、無期徒刑、最輕本刑為3 年以
    上有期徒刑以外之罪，其於準備程序中就被訴事實為有罪之
    陳述，經本院告知簡式審判程序之旨，並聽取公訴人及被告
    之意見後，合議庭裁定由受命法官獨任進行簡式審判程序，
    合先敘明。
二、右揭犯罪事實，業據被告乙○○於本院審理時坦白承認（詳
    本院卷第68頁第7 行以下、第69頁、第70頁），核與被害人
    甲○○○於警詢陳訴之情節相符（詳警訊卷第6 頁至第7 頁
    ）。此外，復有扣押筆錄、扣押物品收據、扣押物品目錄、
    贓物認領保管單、照片附警卷可參（詳警卷第8 頁至第13頁
    、第11頁；偵查卷第18頁至第19頁）可參。因被告自白顯與
    事實相符，是本件事證明確，被告攜帶兇器竊盜犯行堪以認
    定。
三、按美工刀，客觀上均足以傷害人之生命、身體，可資認定為
    兇器使用，被告持該兇器竊盜，核其所為，係犯刑法第321
    條第1 項第3 款之攜帶兇器竊盜罪。爰審酌被告前因竊盜案
    件，於93年5 月21日，經本院高雄簡易庭以93年度簡字第23
    58號判決判處有期徒刑，嗣經檢察官以另有併案事實為由，
    提起上訴後，於93年8 月31日，經本院以93年度簡上字第40
    6 號判決撤銷原審判決，逕為第一審判決，改判有期徒刑7
    月，緩刑3 年，因未上訴而確定（非累犯）等情，有臺灣高
    等法院被告前案紀錄表、臺灣高雄地方法院檢察署刑案資料
    查註紀錄表在卷可參，其正值青年，竟不思上進，於前案緩
    刑期間內，猶不知警惕，再持兇器犯案，影響被害人權益甚
    鉅，惡性非輕，惟念及被告犯後坦承罪行，並參以所竊物品
    大部均已發還被害人，及竊取物品價值約1 千元等一切情狀
    ，量處如主文所示之刑。至檢察官雖向本院具體求刑判被告
    有期徒刑1 年，惟考量被告坦承犯行，所竊物品價值僅1 千
    元，且已返還被害人甲○○○，是本院判處有期徒刑10月，
    已足使被告警惕，檢察官具體求刑之刑度，尚嫌過重。另扣
    案之美工刀2 支，為被告所有犯加重竊盜罪所用之物，業據
    被告供明在卷（詳本院卷第71頁第7 行以下），爰依刑法第
    38 條 第1 項第2 款之規定，宣告沒收之。此外，起訴書原
    載明被告企自94年3 、4 月間某日起至94年7 月8 日13時許
    ，攜帶兇器進入上開大樓竊取電線內之紅銅多次，惟因被告
    僅自白竊取線線內之紅銅1 次，核與被害人甲○○○於警詢
    中陳稱：以前大樓僅遭竊取鋁門及磁磚1 次等語相符（詳警
    卷第7 頁第16行以下），且檢察官亦當庭更正犯罪事實（詳
    本院卷第62頁第1 行以下），是本院僅就94年7 月8 日之竊
    盜犯行審判，併此敘明。
據上論斷，應依刑事訴訟法第299 條第1 項前段、第273 條之 1
第1 項，刑法第321 條第1 項第3 款、第38條第1 項第2 款，判
決如主文。
中　　華　　民　　國　　94　　年　　9 　　月　　30　　日
                  刑事第一庭    法　官  方百正
以上正本證明與原本無異。
如不服本判決，應於收受送達後10日內向本院提出上訴書狀。
中　　華　　民　　國　　94　　年　　9 　　月　　30　　日
  　　　　　　　　　　　　　    書記官  郭素蓉
附錄本判決論罪科刑所依據之法條：
刑法第321條
犯竊盜罪而有左列情形之一者，處 6 月以上、 5 年以下有期徒刑：
一  於夜間侵入住宅或有人居住之建築物、船艦或隱匿其內而犯之
    者。
二  毀越門扇、牆垣或其他安全設備而犯之者。
三  攜帶兇器而犯之者。
四  結夥三人以上而犯之者。
五  乘火災、水災或其他災害之際而犯之者。
六  在車站或埠頭而犯之者。
前項之未遂犯罰之。
